臺灣高等法院刑事判決　　　　　　　 100年度上訴字第2297號
上　訴　人
即　被　告　林易達
上列上訴人因違反毒品危害防制條例案件，不服臺灣基隆地方法
院100年度訴字第269號，中華民國100年5月18日第一審判決（起
訴案號：臺灣基隆地方法院檢察署100年度毒偵字第594號），提
起上訴，本院判決如下：
    主  文
上訴駁回。
    理  由
一、依刑事訴訟法第350條、第361條、第362條、第367條規定，
    不服地方法院之第一審判決而上訴者，須提出上訴書狀，並
    應敘明具體理由，為上訴必備之程式；其所提出之書狀未敘
    述上訴理由，或僅曾以言詞陳述上訴理由者，均應於上訴期
    間屆滿後20日內補提理由書於第一審法院。第一審法院經形
    式審查，認逾期未補提上訴理由者，應定期間先命補正；逾
    期未補正者，為上訴不合法律上之程式，應以裁定駁回。倘
    已提出上訴理由，但所提非屬具體理由者，則由第二審法院
    以上訴不合法律上之程式，判決駁回。而所謂具體理由，必
    係依據卷內既有訴訟資料或提出新事證，指摘或表明第一審
    判決有何採證認事、用法或量刑等足以影響判決本旨之不當
    或違法，而構成應予撤銷之具體事由，始克當之（例如：依
    憑證據法則具體指出所採證據何以不具證據能力，或依憑卷
    證資料，明確指出所為證據證明力之判斷如何違背經驗、論
    理法則）；倘僅泛言原判決認定事實錯誤、違背法令、量刑
    失之過重或輕微，而未依上揭意旨指出具體事由，或形式上
    雖已指出具體事由，然該事由縱使屬實，亦不足以認為原判
    決有何不當或違法者（例如：對不具有調查必要性之證據，
    法院未依聲請調查亦未說明理由，或援用證據不當，但除去
    該證據仍應為同一事實之認定），皆難謂係具體理由，俾與
    第二審上訴制度旨在請求第二審法院撤銷、變更第一審不當
    或違法之判決，以實現個案救濟之立法目的相契合，並節制
    濫行上訴（參照最高法院97年度台上字第892 號刑事判決意
    旨）。
二、本件被告不服原審判決，提起上訴，其於民國（下同） 100
    年6月3日提出上訴狀稱：「被告是毒品列管人口。是基隆市
    警局偵辦1 件毒品案通知本人到案說明，藉此理由，採尿送
    驗，其過程自有不當，非本人同意採尿送驗。因為毒品列管
    人口，每月經當地管轄派出所通知採尿，由承辦人員帶往警
    局採尿送驗，而非協助偵辦毒品案件需採尿送驗。又因本人
    於採尿前先行坦承有施用毒品，應適用自首規定」云云。
三、查原審判決係認定：「被告前因施用毒品案件，經觀察、勒
    戒後，認無繼續施用毒品之傾向，於95年4 月26日釋放出所
    ，並由臺灣基隆地方法院檢察署以95年度毒偵字第490 號、
    95年度毒偵緝字第34號為不起訴處分確定；又因妨害風化案
    件，經臺灣雲林地方法院以93年度訴字第108 號判決判處有
    期徒刑1年8月、緩刑5 年確定（下稱甲案）。緩刑期內因施
    用第一、二級毒品案件，經原法院以95年度訴字第506 號判
    決判處應執行有期徒刑8 月確定（下稱乙案），並經原法院
    以96年度撤緩更(一)字第1 號裁定撤銷甲案緩刑確定，後甲、
    乙2案再經原法院以96年度聲減字第721號裁定，就甲案減為
    有期徒刑10月，乙案減刑後定應執行有期徒刑4 月確定。另
    因施用第一級毒品案件，經原法院於96年7 月13日以96年度
    訴字第482 號判決判處應執行有期徒刑7 月確定（下稱丙案
    ），丙案嗣經原法院以96年度聲減字第1490號裁定減為有期
    徒刑3 月15日確定。上揭各罪於96年4月4日入監執行，嗣於
    97年3 月17日假釋出監併付保護管束（假釋期滿日為97年 8
    月30日，後假釋遭撤銷，殘刑為5 月13日）。假釋期間，復
    因施用第二級毒品案件，經原法院以97年度基簡字第755 號
    判決判處有期徒刑3 月確定（下稱丁案）；又因施用第一、
    二級毒品案件，經原法院以97年度訴字第1628號判決判處應
    執行有期徒刑10月確定（下稱戊案）；又因妨害兵役案件，
    經原法院以97年度基簡字第1557號判決判處應執行有期徒刑
    3月確定（下稱己案）。其後，戊、己2案經原法院以98年度
    聲字第277號裁定應執行有期徒刑1年確定，與前述所餘殘刑
    5月13日及丁案所示刑期合併執行，迄於99年4月14日執行完
    畢。詎其仍不思戒除毒癮，復基於施用第一級毒品海洛因之
    犯意，於100年2 月13日晚上7時許，在基隆市○○區○○路
    不詳友人住處，以將第一級毒品海洛因摻入香菸點燃，再以
    口鼻吸食之方式，施用第一級毒品海洛因1 次。嗣基隆市警
    察局因實施監聽發現被告疑似向梁國彥購買毒品，而於 100
    年2月14日下午5時21分許，通知其到警局說明，並經其同意
    採驗尿液，結果呈嗎啡陽性反應等情。以被告所為係犯毒品
    危害防制條例第10條第1 項之施用第一級毒品罪。被告因施
    用而持有第一級毒品海洛因之低度行為，為其施用第一級毒
    品之高度行為所吸收，不另論罪。又被告前曾受如原判決事
    實欄所示之有期徒刑執行完畢，有臺灣高等法院被告前案紀
    錄表在卷可按，其於有期徒刑執行完畢後，5 年以內故意再
    犯本件有期徒刑以上之罪，為累犯，應依法加重其刑。」原
    審判決並詳載其審酌科刑之一切情狀之理由稱：「爰審酌被
    告犯罪之動機、曾有施用毒品之前科仍不知戒除，惟犯罪後
    坦承犯行，且所犯施用毒品犯行乃戕害自己身心健康，並未
    危及他人等一切情狀，量處有期徒刑柒月」（原審判決第 3
    頁），故原審判決已就量刑刑度詳為審酌並明其理由，原
    審判決認事用法，核無違誤，量刑亦屬妥適，被告上訴意旨
    僅空泛指稱：「被告是毒品列管人口。是基隆市警局偵辦 1
    件毒品案通知本人到案說明，藉此理由，採尿送驗，其過程
    自有不當，非本人同意採尿送驗。因為毒品列管人口，每月
    經當地管轄派出所通知採尿，由承辦人員帶往警局採尿送驗
    ，而非協助偵辦毒品案件需採尿送驗。又因本人於採尿前先
    行坦承有施用毒品，應適用自首規定」云云，惟查本案警方
    所採擷被告之尿液集尿瓶，係被告親自洗滌、封箴、捺印，
    且係經被告同意採尿送驗等情，業據被告於警詢、檢察事務
    官詢問時供承不諱，此有警詢、檢察事務官詢問筆錄在卷可
    稽，原審判決亦已敘明，被告上訴意旨空言非經其同意採尿
    送驗，實難遽信，亦不足以認為原審判決有何不當或違法，
    核非上開法條規定之上訴應敘述之具體理由；另本案係因基
    隆市政府警察局因實施監聽發現被告疑似向梁國彥購買毒品
    ，而於100年2 月14日下午5時21分許，通知其到警局說明，
    並經其同意採驗尿液等情，業經原審判決詳予審酌及說明，
    自不符合自首之規定，被告上訴意旨泛言符合自首規定云云
    ，尚屬誤會，顯不足採，亦難謂係上訴應敘述之具體理由。
    此外，被告復未具體指摘原審判決關於認定事實、適用法律
    及量刑等事項，究竟有何違法或不當之具體情形。揆諸上開
    說明，本件上訴未敘述具體理由及不合法律上之程式，應予
    駁回，並不經言詞辯論為之。
據上論斷，應依刑事訴訟法第367條前段、第372條，判決如主文
。
中    華    民    國   100    年    8     月    10    日
                  刑事第三庭  審判長法  官  陳博志
                                    法  官  劉興浪
                                    法  官  許文章
以上正本證明與原本無異。
如不服本判決，應於收受送達後10日內向本院提出上訴書狀，其
未敘述上訴之理由者並得於提起上訴後10日內向本院補提理由書
（均須按他造當事人之人數附繕本）「切勿逕送上級法院」。
                                    書記官  范家瑜
中    華    民    國   100    年    8     月    10    日